# 合同结算的应用

提问人：709046552 时间：2021-05-12 20:17:11
陈版，我公司从事互联网广告业务，一般客户会要求提前开具发票，广告按一段期间确认收入，为便于核算客户情况我这么处理是否正确1 、开具发票时：借 应收账款-A 贷合同结算-A 增值税销项
2 、收到货款： 借：银行存款 贷：应收账款
3 、广告发布时 借：合同结算 贷 主营业务收入
期末根据合同结算科目分析列示？

回答人：chenyiwei
实务中一般可以这样简化处理，具体可参阅新收入准则应用指南中对“合同结算”科目的使用举例。